【裁判字號】    99,上易,1800
【裁判日期】    990916
【裁判案由】    詐欺
【裁判全文】
臺灣高等法院刑事判決                99年度上易字第1800號
上  訴  人  臺灣板橋地方法院檢察署檢察官
上  訴  人
即  被  告  甲○○
上列上訴人等因被告詐欺案件，不服臺灣板橋地方法院98年度易
字第2286號，中華民國99年7 月15日第一審判決（起訴案號：臺
灣板橋地方法院檢察署98年度偵字第10594 號），提起上訴，本
院判決如下：
    主  文
上訴駁回。
    事實及理由
一、本案經本院審理結果，認原審以上訴人即被告甲○○所為，
    係犯刑法第339條第1項詐欺取財罪，判處有期徒刑1年3月。
    其認事用法及量刑均無不當，應予維持，並引用第一審判決
    書記載之事實、證據及理由（如附件）。
二、公訴人上訴意旨略以：被告未賠償告訴人乙○○之損失，且
    犯後態度惡劣，原判決量刑過輕云云。被告上訴意旨略以：
    伊為初犯，希望能與乙○○達成和解，請從輕量刑云云。
三、然查：刑之量定，屬為裁判之法院得依職權自由裁量之事項
    ，苟其量刑已以行為人之責任為基礎，並斟酌刑法第57條各
    款所列情狀，在法定刑度內，酌量科刑，如無偏執一端，致
    明顯失出失入情形，自不得遽指為不當或違法。原審已審酌
    被告犯罪動機、目的、手段、乙○○受詐騙之金額超過百萬
    元，所生危害巨大，且被告遲未與乙○○達成和解，屢屢表
    示已籌得部分款項，欲賠償，惟經多次改期開庭，竟一再爽
    約，暨被告犯後尚能坦認錯誤等一切情狀，為其量刑之基礎
    ，已以行為人之行為責任為基礎，核無逾越法定刑度或濫用
    權限，致明顯失出失入情形，尚難遽認原判決之量刑有何不
    當或違法。且被告既已坦承犯行，尚難僅因經濟拮据無法達
    成和解，即執此一端，謂被告毫無悔意。況雙方未能達成民
    事和解部分，本應另循民事訴訟途徑解決，不能就此即指原
    判決論罪科刑有何不當之處。原審就刑罰裁量職權之行使，
    既未逾越法律所規定之範圍，亦無濫用權限之情形，不能任
    意指摘原審量刑過輕，檢察官上訴指摘原審量刑過輕，難認
    有理由，應予駁回。另被告於本院當庭表示願與乙○○和解
    ，卻再度爽約，被告上訴請求從輕量刑，亦屬無理，應併予
    駁回。
據上論斷，應依刑事訴訟法第368條、第373條，判決如主文。
本案經檢察官吳國南到庭執行職務。
中    華    民    國    99    年     9    月    16    日
                  刑事第二庭審判長法  官 洪光燦
                                  法  官 楊照男
                                  法  官 李麗玲
以上正本證明與原本無異。
不得上訴。
                                  書記官 廖婷璇
中    華    民    國    99    年     9    月    16    日
附件
臺灣板橋地方法院刑事判決              98年度易字第2286號
公  訴  人  臺灣板橋地方法院檢察署檢察官
被      告  甲○○  男  36歲（民國○○年○月○日生）
                    身分證統一編號：Ｚ000000000號
                    住臺北市○○路○段147巷5弄13號7樓
                    居台北縣板橋市縣○○道○段252之1號8樓
上列被告因詐欺案件，經檢察官提起公訴（98年度偵字第10594
號），而被告於準備程序中對被訴之事實為有罪陳述，本院合議
庭裁定由受命法官獨任行簡式審判程序，並判決如下：
    主  文
甲○○意圖為自己不法之所有，以詐術使人將本人之物交付，處
有期徒刑壹年參月。
    事  實
一、甲○○意圖為自己不法所有，明知其嬸嬸陳美英僅係在市場
    擺設販賣魚丸之攤位並未開設魚丸工場，於民國97年6 月間
    ，在臺北市○○○路與基隆路口「丹堤咖啡店」內，向乙○
    ○謊稱表示其本身從事多年魚漿、魚丸之冷凍食品批發，且
    其嬸嬸陳美英於臺北縣板橋市○○街經營「古早味魚丸店」
    開設魚丸工場，擁有穩定客源，投資風險甚低，投資3 個月
    後即可結算分紅云云，邀集乙○○入股投資陳美英之魚丸工
    場，並帶領乙○○至「古早味魚丸店」參觀，同時提出客戶
    名冊取信乙○○，使乙○○陷於錯誤，陸續於同年8 月至10
    月間，匯款新臺幣（下同）107 萬4000元至甲○○所有之臺
    灣中小企銀復興分行帳號00000000000 號、台新銀行江翠分
    行( 位於臺北縣板橋市) 帳號00000000000000號帳戶，另交
    付現金3 萬8000元，總計投資甲○○111 萬2000元。詎甲○
    ○取得投資款後，並未依約投資予陳美英之「古早味魚丸店
    」，且將資金私自挪為他用，經乙○○多次要求查帳未果，
    隨即避不見面，乙○○自此始悉受騙。
二、案經乙○○訴請臺灣板橋地方法院檢察署檢察官偵查起訴。
    理  由
一、訊據被告甲○○對於上揭事實坦承不諱，核與證人即告訴人
    乙○○及證人陳美英於偵查中證述之情節相符，並有永豐銀
    行匯款委託書15紙、臺灣中小企銀復興分行帳號0000000000
    0 號、台新銀行江翠分行帳號0000 0000000000 號帳戶往來
    明細表各1 份，在卷可稽，事證已甚明確，被告犯行堪以認
    定。
二、核被告甲○○所為，係犯刑法第339 條第1 項之詐欺取財罪
    。爰審酌被告犯罪之動機、目的、手段、被害人受詐騙之金
    額超過百萬元，所生危害巨大，且被告犯罪後迄未能與被害
    人達成和解，賠償被害人損失，雖屢屢表示已籌得部分款項
    ，欲賠償被害人，唯經多次改期開庭，被告均一再失約，僅
    尚能坦承犯行之態度等一切情狀，處如主文所示之刑，以資
    懲儆。
據上論斷，應依刑事訴訟第273 條之1 第1 項、法第299 條第1
項前段，刑法第339 條第1 項，刑法施行法第1 條之1 第1 項、
第2項前段 ，判決如主文。
本案經檢察官黃佳權到庭執行職務。
中    華    民    國    99    年    7     月    15    日
                  刑事第六庭    法  官   胡堅勤
上列正本證明與原本無異。
如不服本判決，應於判決送達後10日內敘明上訴理由，向本院提
出上訴狀 (應附繕本) ，上訴於臺灣高等法院。其未敘述上訴理
由者，應於上訴期間屆滿後20日內向本院補提理由書「切勿逕送
上級法院」。
                                書記官  梁宜庭
中    華    民    國    99    年    7     月    15    日
附錄本案論罪科刑法條全文：
附錄本案所犯法條全文
中華民國刑法第339條
（普通詐欺罪）
意圖為自己或第三人不法之所有，以詐術使人將本人或第三人之
物交付者，處5年以下有期徒刑、拘役或科或併科1千元以下罰金
。
以前項方法得財產上不法之利益或使第三人得之者，亦同。
前二項之未遂犯罰之。

司法院資訊處製作；財團法人民間司法改革基金會備份。
